# José Hilton da Silva Santos Desenvolvedor Front-End

Email: jhilton930@gmail.com

Linkedin: linkedin.com/in/hiltonsantos9

Github: github.com/jhiltonsantos Whatsapp / Fone: +5586994583369

# **RESUMO DE HABILIDADES**

#### Desenvolvedor

Desenvolvedor com experiência front-end e conhecimento em desenvolvimento mobile, com dedicação à qualidade das aplicações. Foco na manutenção do código e busca pela excelência do projeto são essenciais para assegurar a longevidade e confiabilidade do sistema de software. Atualização constante com os padrões da indústria, empregando técnicas avançadas, boas práticas e certificações.

#### Soft skills

Dedicação à integridade das soluções, aliada à busca pela melhoria dos projetos, destaca-se pela capacidade de adaptação e atenção aos detalhes. Prontidão para aprender e atualizar-se em tecnologias recentes, contribuindo de forma proativa para o sucesso dos projetos.

# **EXPERIÊNCIA PROFISSIONAL**

# Desenvolvedor Front End - React, React Native - 08/2023 a 05/2024

## Fido Sociedade de Empréstimos entre Pessoas S.A.

Empresa fintech especializada em empréstimos peer-to-peer.

Desenvolvimento de sites para investidores e administração da plataforma utilizando React, além de um aplicativo para tomadores de empréstimos em plataformas Android e iOS com React Native, com foco na elaboração de Ul/UX no Figma. Realização de testes unitários e integração das aplicações, além de correção de problemas e implementação de novas funcionalidades. Aplicação da metodologia ágil Scrum para gerenciamento de projetos e controle de versão com Git.

# Técnico em Informática - RM TOTVS - 09/2017 a 08/2023

#### **Instituto Dom Barreto**

Escola de ensino fundamental e médio localizada em Teresina, Pl.

Realização do monitoramento dos bancos de dados do sistema acadêmico da instituição, utilizando a plataforma TOTVS RM para garantir a integridade e o desempenho dos dados. Transmissão e gravação de aulas de Educação a Distância (EaD), assegurando a qualidade e acessibilidade dos conteúdos para os alunos.

#### **PROJETOS**

# Criação de um jogo para pessoas com Transtorno do Espectro Autista - Unity, C# - 06/2023 a 12/2023 feito com o motor gráfico Unity junto da biblioteca AR Foundation.

O jogo Acompanhar RA utiliza Realidade Aumentada e os princípios do método TEACCH para auxiliar no tratamento de pessoas com Transtorno do Espectro Autista, visando criar um ambiente de aprendizagem inclusivo e estruturado, com foco na organização visual, promovendo a independência e o desenvolvimento de habilidades. Desenvolvido para dispositivos móveis, o aplicativo utiliza a câmera do aparelho para visualizar e interagir com objetos virtuais.

# Criação de aplicativo para agendamento de salões e barbearias - Flutter, Dart - 08/2022 a 10/2022

desenvolvido utilizando os padrões de arquitetura Clean Architecture e Domain-Driven Design (DDD).

O aplicativo para dispositivos móveis e web 2Beauty permite que salões se cadastrem e destaquem seus principais atendimentos e diferenciais, permitindo marcação de horários com base na análise do salão e nos comentários de clientes. Dados de endereço são salvos para exibir um mapa com os salões próximos.

# Criação de aplicativo para salvar dados de endereços - React Native, Typescript - 07/2023

utilizando api's com axios.

O aplicativo BuscaCEP permite consultar informações de localidade com base no CEP, utilizando a API da ViaCEP. Dados são vinculados aos usuários, que também podem editar seus endereços. Além disso, o aplicativo inclui autenticação de usuário, possibilitando o acesso com credenciais fornecidas pelo MockAPI

# FORMAÇÃO ACADÊMICA

### Graduação em Análise e Desenvolvimento de Sistemas - 02/2019 a 12/2023

Instituto Federal do Piauí - Campus Teresina Central

Desenvolvimento Web e Aplicações Móveis, Engenharia de Software, Metodologia para Elaboração de projetos.

## **CURSOS E CERTIFICAÇÕES**

#### **Curso Next.js**

Instituição: Origamid Carga Horária: 18 horas Data de Conclusão: 2024

Integração com APIs, renderização do lado do servidor, e otimização de desempenho.

**Curso React com Typescript** 

Instituição: Origamid Carga Horária: 23 horas Data de Conclusão: 2024

Tipagem estática, criação de componentes reutilizáveis, e gestão de estados com Typescript.

Monitoria em Algoritmo e Programação

Instituição: IFPI Carga Horária: 60 horas Data de Conclusão: 2023

Estruturas de dados, lógica de programação, e técnicas de solução de problemas. Formação Desenvolva aplicações Web e Mobile com React e React Native

Instituição: Alura Carga Horária: 36 horas Data de Conclusão: 2023

Desenvolvimento de interfaces, integração com APIs, e gerenciamento de estados em aplicações web e móveis.

Formação Desenvolva apps com Flutter

Instituição: Alura Carga Horária: 106 horas Data de Conclusão: 2022

Criação de interfaces responsivas, utilização de widgets, e arquitetura de aplicações com Flutter.

**Curso CSS Grid Layout** 

Instituição: Origamid Carga Horária: 10 horas Data de Conclusão: 2021

Criação de layouts responsivos, utilização de áreas de grid, e alinhamento de elementos com CSS Grid.

**Curso CSS Flexbox** 

Instituição: Origamid Carga Horária: 8 horas Data de Conclusão: 2021

Construção de layouts flexíveis, ordenação de elementos, e técnicas de alinhamento com Flexbox.

**Curso UI Design Avançado** 

Instituição: Origamid Carga Horária: 15 horas Data de Conclusão: 2021

Design de interfaces complexas, uso de padrões de design, e criação de experiências de usuário eficientes.

**Curso UI Design para Iniciantes** 

Instituição: Origamid Carga Horária: 17 horas Data de Conclusão: 2021

Fundamentos de design de interface, princípios de usabilidade, e criação de layouts básicos.

Flutter Advanced Course - Clean Architecture With MVVM

Instituição: Udemy Carga Horária: 20 horas Data de Conclusão: 2021

Implementação de arquitetura limpa, padrão MVVM, e desenvolvimento de aplicações escaláveis com Flutter.